【裁判字號】    94,家聲,283
【裁判日期】    950103
【裁判案由】    大陸地區判決聲請承認之裁定
【裁判全文】
臺灣高雄地方法院民事裁定             94年度家聲字第283號
聲  請  人  羅育江
代  理  人  甲○○
相  對  人  乙  ○
上聲請人聲請認可大陸地區民事確定判決事件，本院裁定如下：
    主      文
認可大陸地區湖南省衡南縣人民法院西元2005年1 月11日（2004
）南民一初字第241號民事確定判決。
程序費用新臺幣壹仟元由相對人負擔。
    理      由
一、按在大陸地區作成之文書，經行政院設立或指定之機構或委
    託之民間團體驗證者，推定為真正；又在大陸地區作成之民
    事確定判決、民事仲裁判斷，不違背臺灣地區公共秩序或善
    良風俗者，得聲請法院裁定認可；前開規定，以在臺灣地區
    作成之民事確定裁判、民事仲裁判斷，得聲請大陸地區法院
    裁定認可或為執行名義者，始適用之，臺灣地區與大陸地區
    人民關係條例第7條、第74條第1項、第3項分別定有明文。
二、聲請意旨略以：聲請人丙○○（女，民國49年3 月10日出生
    ，中國大陸籍）與相對人乙○（男，20年3 月10日出生）原
    係夫妻關係，惟兩造因婚姻基礎不牢，無法建立夫妻感情，
    聲請人乃訴請大陸地區湖南省衡南縣人民法院對相對人提起
    離婚之民事訴訟，經該法院於西元2005年1 月11日以（2004
    ）南民一初字第241 號民事判決准許兩造離婚，業於西元20
    05年3 月1 日判決確定生效，且該民事判決書暨確定證明書
    業經財團法人海峽交流基金會驗證屬實。為此，爰依前開法
    律規定聲請裁定認可等語，並提出上開民事判決書，離婚生
    效證明書，中華人民共和國湖南省衡陽市雁峰區公證處（20
    05）衡市雁證字第084號公證書，財團法人海峽交流基金會
    （94）南核字第050011號證明等各1 件為證。
三、查聲請人主張其與相對人間之婚姻，業經大陸地區法院判准
    離婚確定在案之事實，業據其提出中華人民共和國湖南省衡
    陽縣人民法院（2004）南民一初字第241 號民事判決書、離
    婚生效證明書、湖南省衡陽市雁峰區公證處（2005）衡市雁
    證字第084 號公證書，財團法人海峽交流基金會（94）南核
    字第050011號證明等各1 件為證，經本院審核聲請人提出之
    上開文件，應推定聲請人之主張為真實，且該判決內容亦不
    違背臺灣地區之公共秩序及善良風俗；又大陸地區業於西元
    1998年（即民國87年）1 月15日通過「最高人民法院關於人
    民法院認可臺灣地區有關法院民事判決的規定」，並自同年
    5 月26日起施行，是在臺灣地區作成之民事確定裁判，已得
    依該規定聲請大陸地區之法院裁定認可，揆諸首揭規定，我
    國法院依互惠原則，自得認可大陸地區所作成之確定判決。
    是本件聲請於法有據，應予認可。
四、依非訟事件法第21條第2 項、第24條第1 項，民事訴訟法第
    78條，裁定如主文。
中    華    民    國    95    年     1    月     3    日
                  家事法庭法  官  柯盛益
上為正本係照原本作成。
如對本裁定抗告，須於裁定送達後10日內向本院提出抗告狀，並
應繳納裁判費新臺幣1,000元。
中    華    民    國    95    年     1    月     3    日
                          書記官  鄭裕一


司法院資訊處製作；財團法人民間司法改革基金會備份。
